【裁判字號】    92,易,13
【裁判日期】    920703
【裁判案由】    傷害等
【裁判全文】
臺灣苗栗地方法院刑事判決                            九十二年度易字第一三號
    公  訴  人  臺灣苗栗地方法院檢察署檢察官
    被      告  丁○○
    被      告  甲○○
右列被告因傷害等案件，經檢察官提起公訴（九十一年度調偵字第二三號），本院判
決如左：
    主  文
丁○○以加害生命之事，恐嚇他人致生危害於安全，處拘役伍拾日，如易科罰金，以
參佰元折算壹日。
丁○○其餘被訴部分公訴不受理。
甲○○公訴不受理。
    事  實
一、丁○○與甲○○係鄰居，前因二家母親曾於民國七十七年間，爭吵興訟而生有嫌
    隙，民國九十年六月十四日下午五時許，丁○○騎乘機車行經苗栗縣後龍鎮大山
    里四鄰六十八號即甲○○住家門口時，因甲○○以「幹你娘」之言語，公然侮辱
    丁○○，丁○○於返家後，氣憤難消，遂持家中鐵棍乙支，於同日下午五時三十
    分許，前往上址，以鐵棍毆打甲○○及其父乙○○，並敲打上址木製大門。因甲○○手持照相機欲拍照存證，丁○○竟以加害生命安全之「你儘量照、儘量告、
    假肖我拿槍把你幹掉」（臺語）等言語，恐嚇甲○○，使之心生畏懼。
二、案經甲○○、乙○○訴由苗栗縣警察局竹南分局移送臺灣苗栗地方法院檢察署檢
    察官偵查起訴。
    理  由
甲、有罪部分：
一、訊據被告丁○○固坦承有於上揭時地與告訴人甲○○發生爭執，並互相拉扯等事
    實，惟矢口否認有何恐嚇犯行。經查，被告與告訴人甲○○於上開時地確有發生
    爭執，進而發生拉扯，且被告手持鐵棍，告訴人甲○○乃取出照相機欲拍攝照片
    存證，被告旋即出言「你儘量照、儘量告、假肖我拿槍把你幹掉」（臺語）等語
    ，恐嚇告訴人甲○○等情，業據告訴人甲○○、乙○○迭於警詢、偵查中及本院
    審理時指訴明確，且證人陳建順、丙○○於偵查中亦分別證述：被告與告訴人甲○○於上開時地確有敲打、爭吵等語，又參以本院暨檢察官勘驗告訴人甲○○所
    提供錄影帶之內容，顯示：被告丁○○雖經其兄丙○○阻止，仍氣憤填膺一再欲
    尋被告甲○○理論乙節，有勘驗筆錄及現場錄影帶翻拍照片十五幀等附卷可證；
    另被告復自承：伊確與發生爭吵，且甲○○嗣後並持照相機朝伊照相等語。綜上
    ，足徵被告在此情境下確有出言恐嚇告訴人甲○○甚明。是被告否認上情，要係
    卸責之詞，不足採信。本件事證已臻明確，被告犯行洵堪認定。
二、核被告丁○○所為，係犯刑法第三百零五條之恐嚇危害安全罪。爰審酌被告係因
    一時衝動，且與告訴人素有嫌隙，始出言恐嚇及犯罪後其與告訴人均互相撤回告
    訴，並已達成和解，態度尚好等一切情狀，量處如主文所示之刑，並諭知易科罰
    金之折算標準。
乙、不受理部分：
一、公訴意旨另以：被告丁○○於九十年六月十四日下午五時許，騎乘機車行經苗栗
    縣後龍鎮大山里四鄰六十八號之際，被告甲○○竟在前開處所，以「幹你娘」言
    語，公然侮辱被告丁○○；被告丁○○於返家後，氣憤難消，遂持家中鐵棍乙支
    ，於同日下午五時三十分許，前往上址，以鐵棍毆打被告甲○○及其父乙○○，
    並敲打上址木製大門，被告甲○○因而受有右耳血腫、左耳血腫；乙○○受有右
    耳撕裂傷之傷害，前開木門門縫凹槽損壞，足生損害於被告甲○○。被告丁○○
    之兄丙○○見狀立即前開來阻止，詎被告甲○○竟基於傷害之故意，趁機以手毆
    打被告丁○○，致被告丁○○上唇瘀血、右前臂背側擦傷。因認被告丁○○涉犯
    刑法第二百七十七條第一項之傷害罪嫌、同法第三百五十四條之毀損罪嫌；被告
    甲○○則係涉犯刑法第三百零九條第一項公然侮辱罪嫌、同法第二百七十七條第
    一項之傷害罪嫌云云。
二、按告訴乃論之罪，其告訴經撤回者，應諭知不受理之判決。此為刑事訴訟法第三
    百零三條第三款所明定。本件被告丁○○、甲○○分別經檢察官以刑法第二百七
    十七條第一項之傷害罪及同法第三百五十四條之毀損罪、同法第三百零九條第一
    項之公然侮辱罪及同法第二百七十七條第一項之傷害罪提起公訴，上述各罪依照
    同法第二百八十七條、第三百十四條、第三百五十七條之規定均屬告訴乃論之罪
    ，茲經告訴人丁○○、甲○○、乙○○於第一審辯論終結前當庭撤回告訴，爰均
    諭知不受理之判決。
據上論斷，應依刑事訴訟法第二百九十九條第一項前段、第三百零三條第三款，刑法
第三百零五條、第四十一條第一項前段，罰金罰鍰提高標準條例第一條前段、第二條
，判決如主文。
本案經檢察官黃智炫到庭執行職務。
中      華      民      國    九十二    年    七      月      三      日
                                    臺灣苗栗地方法院刑事第二庭
                                        法  官  林  燦  都
右正本證明與原本無異。
如不服本判決，應於送達後十日內向本院提出上訴狀（須附繕本），上訴於臺灣高等
法院臺中分院。
                                        書記官  陳  建  分
中      華      民      國    九十二    年      七      月      三      日
附錄論罪科刑法條
刑法第三百零五條
以加害生命、身體、自由、名譽、財產之事，恐嚇他人致生危害於安全者，處二年以
下有期徒刑、拘役或三百元以下罰金。


司法院資訊處製作；財團法人民間司法改革基金會備份。
